【裁判字號】    98,交聲,1012
【裁判日期】    980609
【裁判案由】    違反道路交通管理處罰條例聲明異議
【裁判全文】
臺灣桃園地方法院交通事件裁定        98年度交聲字第1012號
原處分機關  交通部公路總局新竹區監理所中壢監理站
異  議  人
即受處分人  甲○○
上列受處分人因違反道路交通管理處罰條例案件，對於交通部公
路總局新竹區監理所中壢監理站於民國98年4 月3 日以壢監裁字
第裁53-U00000000號違反道路交通管理事件裁決書所為之裁決處
分（原舉發案號：內政部警政署航空警察局航警交字第U0000000
0 號）不服，聲明異議，本院裁定如下：
    主  文
異議駁回
    理  由
一、原處分意旨略以：本件異議人甲○○於民國98年1 月11日13
    時50分許，駕駛車號8702-VR 號自用小客車於桃園國際機場
    第二航廈西三路9 號柱前，為內政部警政署航空警察局保安
    警察隊第七分隊員警掣單舉發「汽車駕駛人於機場攬客違規
    載客」之違規，原處分機關以壢監裁字第裁53-U00000000
    號裁決書，依道路交通管理處罰條例第38條第1 項、第63條
    規定，裁處異議人罰鍰新臺幣 (下同)1,500 元 ，並記違規
    點數1 點在案。
二、聲明異議意旨略以：異議人於98年1 月11日因接送友人之故
    ，駕駛車號8702-VR 號自小客車至桃園機場第二航廈，於接
    到友人後，即有航警上前盤查，並要求提出派車單，然因異
    議人係載送友人無派車單，並於回答員警無派車單後，即駛
    離該處，事後異議人返回機場，向該航警說明事實，卻遭該
    航警開單告發異議人有違規攬客之違規行為，當天確係接送
    友人開車前往機場，並無航警所述有任何攬客之行為，航警
    無任何證據證明異議人確有違規之行為僅以口頭說詞，實令
    人難以信服，故懇請撤銷原處分云云。
三、按汽車駕駛人，於鐵路、公路車站或其他交通頻繁處所，違
    規攬客營運，妨害交通秩序者，處新台幣1 千5 百元以上3
    千元以下罰鍰，並記違規點數1 點，道路交通管理處罰條例
    第38條第1 項、第63條第1 項第1 款定有明文。
四、異議人於前述時間、地點違規攬客營運，業據證人即舉發員
    警鄭高同到庭具結證稱：「98年1 月11日中午12-14 點是我
    的值班時間，著便衣為肅牛勤務，就是取締違規攬客載客的
    行為，我當時是站在取締的西三門內（庭呈980111專案訪查
    紀錄表正本1 份），我看到異議人匆忙從外面跑進入境大廳
    ，有跟旅客碰面交談，該名旅客攜帶1 包行李，當時由該旅
    客自行提帶，異議人就帶著旅客走出西三門，旅客在西三門
    門口等候，異議人自行跑到停車場開車，將車子開到西三門
    口，西三門口是黃線區可以臨時停車接載旅客，但是異議人
    是違規攬客，之後在庭呈桃園機場示意圖第1 頁第6 圖之位
    置進行盤查異議人證件，異議人稱旅客在趕時間要我先不要
    開，晚點回來再讓你開，並請異議人將車輛往前右移以免妨
    害交通，未料異議人竟加速右轉駛離現場，並違規迴轉進入
    機場出場道路，此時又再度揮手攔檢，異議人就加速離去，
    當天異議人後來又回到機場的櫃台，他說真的要開，我跟他
    說開81條不可能，因為你的行李、旅客已經上車，所以我就
    開了38條第1 項，異議人在現場討價還價；（第二航廈西三
    門是否可以攬客？）整個機場週邊都是不可以攬客的，計程
    車排班合法的攬客位置是在西一門，不可以到大廳自行攬客
    ，必須要乘客自己步行到西一門乘車處，甲種租用車乘車的
    位置是在西三門的右前方；（當時是如何認定異議人違規攬
    客？）異議人匆忙從外面跑進大廳，在大廳與旅客交談後，
    一般我們取締看見有司機衝進大廳大喊「Taxi」「要不要坐
    車」，或是比駕駛的手勢，我們就認定是違規攬客的行為，
    異議人當天從外面衝進來，有交談，快速地把乘客帶到西三
    門門口等候，自己又匆忙跑去開車，我就認定他違規，且當
    天並沒有說他是接朋友」等語明確，證人乙○○○○乃依法
    執行職務之公務員，與異議人並無仇恨怨隙，自無甘冒偽證
    刑責而設詞構陷異議人之理，再參以庭呈照片足佐當日異議
    人違規攬客及舉發之過程，且異議人亦不否認當日確實有開
    車至第二航站停車場，並由西三門進入大廳後，再到停車場
    將車開到西三門外等節，是異議人於桃園機場違規攬客營運
    ，妨害交通秩序乙節，已堪明確。異議人雖辯以當日係接送
    友人床波先生，若非友人豈會在航警面前上下車云云，惟查
    ，異議人對於該友人之真實姓名、如何往來、聯絡方式、友
    人將在臺灣待多久皆一無所知，其辯稱床波先生為其友人，
    即非無疑，再者若異議人確係到機場接送友人，又何需再員
    警攔停後趁隙逃逸，事後又再度返回機場，並與開單航警討
    價還價，要求不要開單之情節，即與常情不符，其上開辯稱
    ，尚難採信。
五、綜上，異議人有上開違規攬客營運，妨害交通秩序，洵堪認
    定，從而原處分援引道路交通管理處罰條例第38條第1 項、
    第63條規定，裁處異議人罰鍰1,500 元，並記違規點數1 點
    ，核無不合。
六、依道路交通管理處罰條例第87條第2 項、道路交通案件處理
    辦法第19條，裁定如主文。
中    華    民    國    98    年    6     月    9     日
                  刑事第八庭    法  官  張瓊華
以上正本證明與原本無異。
如不服本裁定，應於送達後5 日內，向本院提出抗告狀。
                                書記官  李宜娟
中    華    民    國    98    年    6     月    15    日


司法院資訊處製作；財團法人民間司法改革基金會備份。
